【裁判字號】    98,訴,305
【裁判日期】    991112
【裁判案由】    偽造有價證券等
【裁判全文】
臺灣新竹地方法院刑事判決               98年度訴字第305號
公  訴  人  臺灣新竹地方法院檢察署檢察官
被      告  戴金男
指定辯護人  本院公設辯護人周凱珍
上列被告因偽造有價證券等案件，經檢察官提起公訴（97年度偵
字第6887號），本院判決如下：
    主    文
戴金男犯偽造有價證券罪，處有期徒刑壹年捌月。扣案如附表一
所示之本票貳紙沒收之。又犯業務侵占罪，處有期徒刑陸月。又
犯行使偽造私文書罪，處有期徒刑肆月。扣案如附表三所示之收
款單伍紙沒收之。應執行有期徒刑貳年。扣案如附表一所示之本
票貳紙、附表三所示之收款單伍紙沒收之。
    事    實
一、戴金男於民國95年7 月18日起，於設在臺中縣神岡鄉○○村
    ○○街481 號之桑多麗國際有限公司（下稱桑多麗公司）擔
    任業務員，負責新竹及苗栗地區各美容髮型業者處理客戶訂
    立契約及收取貨款，為從事業務之人。桑多麗公司委由戴金
    男與各髮型業者訂立契約，因契約金額較高，各髮型業者於
    簽約時均分期付款，並依期數簽立本票作為擔保，交由戴金
    男繳回桑多麗公司，桑多麗公司收到髮型業者之票據後，會
    寄出「收到票據狀況一覽表」乙紙供髮型業者收執。之後於
    每月月初，戴金男至桑多麗公司領取當月應收取髮型業者之
    本票，再逐一向各髮型業者收取款項，並將當期該月本票交
    回給各髮型業者，戴金男再填寫收款單（一式二份）後，連
    同收款單紅單及款項交回桑多麗公司，收款單白單則由戴金
    男留存。
(一)、96年5 月25日，因蒂凡妮髮型（設在新竹縣竹東鎮○○路37
    號）之負責人呂子嵐向戴金男購買桑多麗公司之貨品，超過
    原契約供應貨物之額度，戴金男竟基於偽造有價證券以供行
    使之用之犯意，未經呂子嵐同意或授權，在蒂凡妮髮型附近
    某處，擅自在附表一所示本票之發票人欄偽簽「呂子嵐」署
    名，按捺自己指印用以表彰「呂子嵐」，以此方式偽造呂子
    嵐簽發之有價證券，旋即交予桑多麗公司而行使之。
(二)、96年6 月間，戴金男因業務績效不佳，每個月領取之薪資約
    為新臺幣（下同）1萬8千元至2 萬元，無法應付家中及自身
    之開銷，又自認桑多麗公司計算利潤方式有誤，竟意圖為自
    己不法所有，基於接續侵占之犯意，於96年6 月間某日起至
    同年10月底止，利用向附表二所示髮型業者收取當期款項時
    ，將所持有如附表二所示各筆款項共計21萬4 千元，接續挪
    用以支付家中開銷而侵占入己。
(三)、又戴金男於96年10月底離職之後，就經手之款項有部分未繳
    回桑多麗公司，桑多麗公司多次要求戴金男至公司對帳未果
    ，遂委由律師提起告訴，戴金男亦因檢察官之傳訊而得知桑
    多麗公司之告訴內容，戴金男為逃避刑責，遂基於行使偽造
    私文書之犯意，於97年12月2 日至同年12月30日間之某日，
    委由某不知情而設在新竹市某處之刻印店，偽刻「汶瑄」之
    印章後，再自行填寫如附表三所示之收款單，並在簽收人欄
    蓋印「汶瑄」之印文，佯稱上開款項業經桑多麗公司會計人
    員收取，而偽造如附表三所示之私文書後持向桑多麗公司之
    會計人員行使，以規避帳目核對（戴金男於檢察事務官開庭
    時提出附表三所示收款單之影本，正本則於99年3 月15日本
    院準備程序時提出）。後因桑多麗公司會計人員清查帳目進
    而查悉全情。
二、案經桑多麗公司訴由臺灣臺中地方法院檢察署檢察官呈請臺
    灣高等法院檢察署檢察長令轉臺灣新竹地方法院檢察署檢察
    官偵查後起訴。
    理    由
壹、程序部分：
一、起訴範圍之確定：
    檢察官原起訴認被告戴金男涉犯刑法第336 條業務侵占罪嫌
    部分共有49筆本票貨款及11筆現金貨款，後以99年2 月22日
    、同年3 月16日補充理由書減縮部分本票貨款及全部現金貨
    款，再於99年10月12日本院審理程序時，當庭減縮KS髮型、
    三% Hair Salon關於96年11月份本票貨款及蒂凡妮髮型本票
    貨款部分，合先敘明。
二、證據能力：
    按被告以外之人於審判外之言詞或書面陳述，除法律有規定
    者外，不得作為證據。又被告以外之人於審判外之陳述，經
    當事人於審判程序同意作為證據，法院審酌該言詞陳述或書
    面陳述作成時之情況，認為適當者，亦得為證據。當事人、
    代理人或辯護人於法院調查證據時，知有第159條第1項不得
    為證據之情形，而未於言詞辯論終結前聲明異議者，視為有
    前項之同意，刑事訴訟法第159條第1項及第159條之5分別定
    有明文。經查，本件辯護人為被告利益於本院準備程序時稱
    告訴代理人沈志宏、證人湛汶瑄、黃意晴、呂子嵐於檢察事
    務官面前所為之陳述及KS髮型等店家出具之證明書影本等均
    為審判外之陳述，應無證據能力，惟上開證人業經本院交互
    詰問，被告及其辯護人於99年10月12日本院審理時，就證據
    能力一節表示不爭執（本院訴字卷二第184、190頁），並未
    於本案言詞辯論終結前聲明異議，而本院審酌上開證人於檢
    察事務官詢問時之陳述係其等於案發後就親身經歷之事實所
    為者，依其陳述作成時之情況並無不適當，且均非非法取得
    之證據，又無證明力明顯過低之情形，復經本院於審判期日
    就上開證據進行調查、辯論，依前開規定，自均得為證據；
    次按，本案認定事實所引用之文書證據，均係從事業務之人
    於業務上或通常業務過程所需製作之紀錄文書、證明文書，
    亦無刑事訴訟法第159條之4之顯有不可信之情況與不得作為
    證據之情形，本院斟酌本案卷內之證據並非非法取得，亦無
    證明力明顯過低之情形，且經本院於審判期日依法進行證據
    之調查、辯論，被告於訴訟上之程序權，已受保障，故前揭
    各該證據，亦均得採為證據，合先敘明。
貳、實體部分：
一、認定犯罪事實所憑證據及認定之理由：
(一)、偽造有價證券部分，有下列證據可資證明：
１、被告於本院審理時之自白（本院訴字卷二第197頁）。
２、證人呂子嵐於檢察事務官詢問時指稱：我沒有看過附表一所
    示的本票，上面的簽名不是我親簽，筆跡也不是我的，指印
    也不是我蓋的，我先前都是向桑多麗公司業務戴金男訂貨，
    於96年4月間先與告訴人簽約，並開立1年期的支票12張， 1
    張面額8千元，每個月的訂貨量就是8千元，我幾乎都有訂滿
    8 千元的貨，隔幾個月後，戴金男跟我說，我的訂貨量已超
    過支票數額，後來我都有付現金給戴金男約2 萬多元，直到
    有一天桑多麗公司通知我有收到本票我才覺得奇怪，因為我
    根本沒有簽過本票給告訴人等語（97年度偵字第6887號卷第
    59至60頁）；復於本院審理時具結證稱：沒有簽本票給桑多
    麗公司，被告也沒有請我簽過本票，每個月的貨款我都直接
    付給被告，超過部分也一樣，被告跟我說訂貨超過時，沒有
    說要用我的名字開本票，從來沒有授權被告以我的名義開本
    票，跟被告簽約時是開支票給被告，從來沒有開過本票給被
    告等語（本院訴字卷一第234至235頁、240至241頁）。
３、由附表一所示之2 張本票（97年度偵字第6887號卷證物袋內
    ）與證人呂子嵐在本院親簽之證人結文（本院訴字卷一第26
    6 頁），二者之書寫特徵、力道、筆劃均迥異，顯非同一人
    所為。
(二)、業務侵占部分，有下列證據可資證明：
１、被告於本院審理時之自白（本院訴字卷二第197頁）。
２、各家髮型業者遭被告侵占之金額如下：
、KS髮型：
(1)、證人即KS髮型負責人宋凱倫於本院審理時結證稱：附表二編
    號1 至所示的金額絕對有交給被告等語（本院訴字卷二
    第23頁）。
(2)、證人宋凱倫親簽之證明書乙份（本院訴字卷一第56頁）。
(3)、證人即桑多麗公司業務助理林靜蘭庭呈之桑多麗公司「已收
    帳款明細表」（本院訴字卷二第119 頁）載明客戶簡稱為「
    KS髮型」，其中沖款金額、單別、票號及票面金額分別載明
    「本票、託收、008183，本票、託收、008184，本票、託收
    、008185，本票、託收、008186，本票、託收、008187，金
    額均為6 千元」等情，再與證人林靜蘭庭呈之桑多麗公司「
    應收票據明細」（本院訴字卷二第118 頁）互核觀之，其中
    客戶簡稱為KS髮型共有5筆，預兌日分別為96年6月15日、同
    年7月15日、同年8月15日、同年9 月15日、同年10月15日，
    票據號碼為008183、008184、008185、008186、008187，票
    況均為託收，本票金額均為6 千元，二者記載均相符，且證
    人林靜蘭亦證稱上開金額是被告收款後未繳入桑多麗公司之
    正確數字等語（本院訴字卷二第62至63頁）。
、芳瑄髮藝：
(1)、證人即芳瑄髮藝之負責人朱雅薇於本院審理時證稱：附表二
    編號2 至所示的金額，確實都有繳給被告，被告在發票
    月之當月來收款等語（本院訴字卷一第187至188頁）。
(2)、證人朱雅薇親簽之證明書乙份（本院訴字卷一第57頁）。
(3)、證人即桑多麗公司業務助理林靜蘭庭呈之桑多麗公司「已收
    帳款明細表」（本院訴字卷二第120 頁）載明客戶簡稱為「
    芳瑄髮藝」，其中沖款金額、單別、票號及票面金額分別載
    明「本票、託收、CH548187，本票、託收、CH548188，本票
    、託收、CH548189，金額均為6 千元；本票、託收、008698
    ，本票、託收、008699，本票、託收、008700，金額均為 4
    千5 百元」等情，再與證人林靜蘭庭呈之桑多麗公司「應收
    票據明細」（本院訴字卷二第118 頁）互核觀之，其中客戶
    簡稱為芳瑄髮藝其中6筆，預兌日分別為96年8月15日、同年
    9 月15日、同年10月15日，票據號碼為CH548187、CH548188
    、CH548189，金額均為6 千元；008698、008699、008700，
    金額均為4千5百元，票況均為託收，二者記載均相符，且證
    人林靜蘭亦證稱上開金額是被告收款後未繳入桑多麗公司之
    正確數字等語（本院訴字卷二第62至63頁）。
、朵昂思髮型：
(1)、證人即朵昂思髮型負責人林家羽於本院審理時結證稱：確實
    有將附表二編號3 至本票所載之金額交給被告等語（本
    院訴字卷一第201頁）。
(2)、證人林家羽親簽之證明書乙份（本院訴字卷一第58頁）。
(3)、證人即桑多麗公司業務助理林靜蘭庭呈之桑多麗公司「已收
    帳款明細表」（本院訴字卷二第122 頁）載明客戶簡稱為「
    朵昂思」，其中沖款金額、單別、票號及票面金額分別載明
    「本票、託收、TH518830，本票、託收、TH518831，金額均
    為1萬2千5 百元」等情，再與證人林靜蘭庭呈之桑多麗公司
    「應收票據明細」（本院訴字卷二第118 頁）互核觀之，其
    中客戶簡稱為朵昂思共有2筆，預兌日分別為96年9月15日、
    同年10月15日，票據號碼為TH518830、TH518831，票況均為
    託收，本票金額均為1萬2千5 百元，二者記載均相符，且證
    人林靜蘭亦證稱上開金額是被告收款後未繳入桑多麗公司之
    正確數字等語（本院訴字卷二第62至63頁）。
、伊豆髮型：
(1)、伊豆髮型負責人田伊伶親簽之證明書乙份（本院訴字卷一第
    59頁）。
(2)、證人即桑多麗公司業務助理林靜蘭庭呈之桑多麗公司「已收
    帳款明細表」（本院訴字卷二第123 頁）載明客戶簡稱為「
    伊豆」，其中沖款金額、單別、票號及票面金額分別載明「
    本票、託收、CH548161、金額為6千元，本票、託收、CH585
    671，金額為2千元」等情，再與證人林靜蘭庭呈之桑多麗公
    司「應收票據明細」（本院訴字卷二第118 頁）互核觀之，
    其中客戶簡稱為伊豆其中2筆，預兌日均為96年8月15日，票
    據號碼為CH548161、CH585671，票況均為託收，本票金額分
    別為6千元、2千元，二者記載均相符，且證人林靜蘭亦證稱
    上開金額是被告收款後未繳入桑多麗公司之正確數字等語（
    本院訴字卷二第62至63頁）。
、東京沙龍髮型：
(1)、證人即東京沙龍髮型之負責人段佩均於本院審理時證稱：附
    表二編號5 至本票所示的金額，確實都有繳給被告等語
    （本院訴字卷一第226頁）。
(2)、證人段佩均親簽之證明書乙份（本院訴字卷一第60頁）。
(3)、證人即桑多麗公司業務助理林靜蘭庭呈之桑多麗公司「已收
    帳款明細表」（本院訴字卷二第125 頁）載明客戶簡稱為「
    東京沙龍」，其中沖款金額、單別、票號及票面金額分別載
    明「本票、託收、CH548173，本票、託收、CH548174，本票
    、託收、TH510666，本票、託收、TH510665，金額均為1 萬
    元」等情，再與證人林靜蘭庭呈之桑多麗公司「應收票據明
    細」（本院訴字卷二第118 頁）互核觀之，其中客戶簡稱為
    東京沙龍共4 筆，預兌日分別為96年8月15日、同年9月15日
    ，票據號碼為CH548173、CH548174、TH510666、TH510665，
    金額均為1 萬元，票況均為託收，二者記載均相符，且證人
    林靜蘭亦證稱上開金額是被告收款後未繳入桑多麗公司之正
    確數字等語（本院訴字卷二第62至63頁）。
、櫻式沙龍髮型：
(1)、證人即櫻式沙龍髮型之負責人沈桂櫻於本院審理時證稱：附
    表二編號6 至本票所示的金額，確實都有繳給被告等語
    （本院訴字卷一第210頁）。
(2)、證人沈桂櫻親簽之證明書乙份（本院訴字卷一第61頁）。
(3)、證人即桑多麗公司業務助理林靜蘭庭呈之桑多麗公司「已收
    帳款明細表」（本院訴字卷二第129 頁）載明客戶簡稱為「
    櫻式沙龍」，其中沖款金額、單別、票號及票面金額分別載
    明「本票、託收、008193，本票、託收、008194，本票、託
    收、008195，本票、託收、008196，本票、託收、008197，
    金額均為6 千元」等情，再與證人林靜蘭庭呈之桑多麗公司
    「應收票據明細」（本院訴字卷二第118 頁）互核觀之，其
    中客戶簡稱為櫻式沙龍共5筆，預兌日分別為96年6月15日、
    同年7月15日、同年8月15日、同年9 月15日、同年10月15日
    ，票據號碼為008193、008194、008195、008196、008197，
    金額均為6 千元，票況均為託收，二者記載均相符，且證人
    林靜蘭亦證稱上開金額是被告收款後未繳入桑多麗公司之正
    確數字等語（本院訴字卷二第62至63頁）。
、三% Hair Salon：
(1)、證人即三% Hair Salon之負責人徐淑絹於本院審理時證稱：
    被告離職前都是被告來跟我收款等語（本院訴字卷一第219
    頁）。
(2)、證人徐淑絹親簽之證明書乙份（本院訴字卷一第62頁）。
(3)、證人即桑多麗公司業務助理林靜蘭庭呈之桑多麗公司「已收
    帳款明細表」（本院訴字卷二第131 頁）載明客戶簡稱為「
    三% Hair」，其中沖款金額、單別、票號及票面金額分別載
    明「本票、託收、CH585657，本票、託收、CH585658，本票
    、託收、CH585659，金額均為6千元；本票、託收、TH51065
    7，本票、託收、TH510658，金額均為4千元」等情，再與證
    人林靜蘭庭呈之桑多麗公司「應收票據明細」（本院訴字卷
    二第118頁）互核觀之，其中客戶簡稱為三% Hair其中5筆，
    預兌日分別為96年8月15日、同年9月15日、同年10月15日，
    票據號碼為CH585657、CH585658、CH585659，金額均為6 千
    元；預兌日為96年9月15日、同年10月15日，票據號碼為HT5
    10657、TH510658，金額均為4千元，票況均為託收，二者記
    載均相符，且證人林靜蘭亦證稱上開金額是被告收款後未繳
    入桑多麗公司之正確數字等語（本院訴字卷二第62至63頁）
    。
、時尚髮藝：
(1)、桑多麗公司應收票據明細載明到期日、預兌日均為96年6 月
    15日，票據號碼為518828，客戶簡稱為時尚髮藝，票況為託
    收，金額為3千5百元（臺中地方法院檢察署97年度偵字第20
    415號卷第8頁）。
(2)、證人林靜蘭庭呈之桑多麗公司「應收票據明細」（本院訴字
    卷二第118頁），其中客戶簡稱為時尚髮藝，預兌日為96年6
    月15日，票據號碼為TH518828，金額為3千5百元，票況為託
    收，且證人林靜蘭亦證稱上開金額是被告收款後未繳入桑多
    麗公司之正確數字等語（本院訴字卷二第62至63頁）。
、SUNNY髮型：
(1)、證人即SUNNY髮型之負責人彭紀幃於本院審理時證稱：96年9
    月15日、同年10月15日都有分別交付票款給被告等語（本院
    訴字卷一第246頁）。
(2)、證人彭紀幃親簽之證明書乙份（本院訴字卷一第64頁）。
(3)、證人即桑多麗公司業務助理林靜蘭庭呈之桑多麗公司「已收
    帳款明細表」（本院訴字卷二第136 頁）載明客戶簡稱為「
    SUNNY 」，其中沖款金額、單別、票號及票面金額分別載明
    「本票、託收、TH510683，本票、託收、TH510684，金額均
    為1 萬元」等情，再與證人林靜蘭庭呈之桑多麗公司「應收
    票據明細」（本院訴字卷二第118 頁）互核觀之，其中客戶
    簡稱為SUNNY 共2筆，預兌日分別為96年9月15日、同年10月
    15日，票據號碼為TH510683、TH510684、金額均為1 萬元，
    票況均為託收，二者記載均相符，且證人林靜蘭亦證稱上開
    金額是被告收款後未繳入桑多麗公司之正確數字等語（本院
    訴字卷二第62至63頁）。
(三)、行使偽造私文書部分，有下列證據可資證明：
１、被告於本院審理時之自白（本院訴字卷二第197頁）。
２、證人湛汶瑄於偵查中指稱：附表三所示之收款單簽收人「汶
    瑄」之連續章並非我所使用，目前我的連續章已遺失換新等
    語（97年度偵字第6887號卷第46頁）；復於本院審理時證稱
    ：97年度偵字第6887號卷第22、25、27、31、32頁（即附表
    三所示之收款單）不是我處理的，因為印章「瑄」的字體不
    一樣，「日」比較大，而且斜玉旁也不太一樣等語（本院訴
    字卷二第33頁）。
３、由本院訴字卷一證物存置袋內被告於99年3 月15日提出資料
    ，其中編號113158、113159、113160、113161、113162收款
    單，簽收人欄「汶瑄」印章，與編號113154、113155收款單
    ，簽收人欄「汶瑄」印章互核觀之，兩者字體顯不相同。
(四)、綜上，被告確有偽造有價證券、業務侵占及行使偽造私文書
    之犯行明確，均堪認定，均應依法論科。
二、論罪：
(一)、按本票乃表彰財產權之證券，行使或處分本票上所表彰之權
    利，以本票之占有為必要，且本件本票係於國內發行及流通
    ，本身並具價格（金額）之標示，堪認係刑法第201條第1項
    所規定之有價證券。是核被告就上開犯罪事實欄一(一)所載之
    時間、地點，偽簽「呂子嵐」之署名2枚及按捺指印2枚而偽
    造附表一所示本票並向桑多麗公司行使供作擔保之行為，係
    犯刑法第201條第1項偽造有價證券罪。又被告在如附表一所
    示本票上偽簽「呂子嵐」之署名，並按捺自己之指印，其偽
    造署押之行為，為偽造有價證券之部分行為，不另論罪；再
    被告行使偽造有價證券之輕度行為，為偽造有價證券之重度
    行為所吸收，亦不另論罪。
(二)、次按所謂接續犯，係指數行為於同時同地或密切接近之時地
    實行，侵害同一之法益，各行為之獨立性極為薄弱，依一般
    社會健全觀念，在時間差距上，難以強行分開，在刑法評價
    上，以視為數個舉動之接續施行，合為包括之一行為予以評
    價，較為合理，而為包括之一罪，最高法院著有98年度臺上
    字第17號判決意旨可參。本件被告自96年6 月間某日起至同
    年10月底期間接續多次侵占犯行，於自然概念上雖屬數行為
    ，然均係源於當時欲支付家中及自身開銷之同一犯罪動機，
    且均利用向客戶收取款項時所為，時間密接，行為方式與侵
    害法益亦相同，堪認均係基於單一犯意接續所為，於法律評
    價上應屬接續犯之實質上一罪。是核被告就上開犯罪事實欄
    一(二)所為，係犯刑法第336條第2項業務侵占罪。
(三)、另被告自承附表三所示之收款單係其在第2 次偵查庭之後製
    作的，地點在新竹，「汶瑄」的印章是自己刻的等語（本院
    訴字卷二第198 頁），是被告偽造附表三所示之收款單，時
    間密接，顯係基於一個單一犯意接續所為，應論以一罪。核
    被告就上開犯罪事實欄一(三)所為，係犯刑法第216、210條之
    行使偽造私文書罪。至於被告偽造「汶瑄」印文之行為（被
    告委由不知情之刻印業者偽造「汶瑄」之印章，為間接正犯
    ），係偽造私文書之階段行為，不另論罪，又偽造私文書後
    持以行使，偽造之低度行為應為行使之高度行為所吸收，均
    不另論罪。
(四)、被告所犯偽造有價證券、業務侵占及行使偽造私文書三罪間
    ，係犯意各別，行為互殊，應均分論併罰。
三、科刑：
(一)、被告任職桑多麗公司期間，因業績不佳，每月薪資僅1萬8千
    元至2 萬元，無法支應家中及個人開銷，竟偽造呂子嵐名義
    開立本票固不足取，惟偽造有價證券罪名之法定刑，係3 年
    以上10年以下有期徒刑、得併科3,000 元以下罰金之重刑，
    被告今因一時失慮致罹刑典，犯後並與告訴人就業務侵占部
    分達成和解，有和解筆錄乙份附卷可按（見本院訴字卷二第
    206至207頁），參以被告犯罪之具體情狀及行為背景，確屬
    情輕法重，客觀上足以引起社會一般人之同情，本院基於衡
    平原則，認為就偽造有價證券部分處以法定最輕刑度猶嫌過
    重，是其犯罪之情狀顯堪憫恕，爰依刑法第59條之規定，酌
    量減輕其刑。爰審酌被告犯後始終否認犯行，至本院審理時
    始坦承犯行，態度尚可，並與告訴人達成和解暨其犯罪動機
    、目的及智識程度等一切情狀，就偽造有價證券、業務侵占
    及行使偽造私文書部分，分別量處如主文所示之刑，以示懲
    儆，並定其應執行之刑。又凡在判決前已經受有期徒刑以上
    刑之宣告確定者，即不合於緩刑條件，至於前之宣告刑已否
    執行，以及被告犯罪時間之或前或後，在所不問，因而前已
    受有期徒刑之宣告，即不得於後案宣告緩刑，最高法院54年
    臺非字148 號判例可參，被告在本件判決前，已因故意犯罪
    妨害公務案件，經臺灣臺北地方法院於99年1 月25日以98年
    度易字第3204號判決判處有期徒刑6月，緩刑3年確定，有前
    案紀錄表乙份在卷可參，是被告不符緩刑之要件，本院無從
    予以宣告緩刑，附此敘明。
(二)、按「偽造、變造之有價證券、郵票、印花稅票、信用卡、金
    融卡、儲值卡或其他相類作為提款、簽帳、轉帳或支付工具
    之電磁紀錄物及前條之器械原料及電磁紀錄，不問屬於犯人
    與否，沒收之。」刑法第205 條定有明文。是被告所偽造如
    附表一所示之本票2紙，不問屬於犯人與否，爰依刑法第205
    之規定宣告沒收。至偽造之「呂子嵐」署名2枚及指印2枚，
    係分別附著於上開本票上，已隨該本票之沒收而包括在內，
    毋庸再為沒收之諭知，併此指明。被告偽刻之「汶瑄」之印
    章，被告自承已丟在垃圾車等情（本院訴字卷二第203 頁）
    ，業已滅失，本院無從為沒收之宣告；至偽造如附表三所示
    之收款單（均為白單），原係被告自行留存，惟其上記載均
    係被告所偽造，並有蓋用偽造「汶瑄」之印文，且係供其犯
    罪所用之物，應依刑法第38條第1項第2款之規定宣告沒收，
    至前開收款單上偽造「汶瑄」之印文，因該等私文書已全部
    沒收，爰不另為沒收之諭知，末此指明。
據上論斷，應依刑事訴訟法第299條第1項前段，刑法第201條第1
項、第336條第2項、第59條、第205條、第216條、第210條、第5
1條第5款、第38條第1項第2款，刑法施行法第1條之1，判決如主
文。
本案經檢察官黃惠欣到庭執行職務。
中    華    民    國    99    年    11    月    12    日
                  刑事第三庭  審判長法  官  魏瑞紅
                                    法  官  周美玲
                                    法  官  林惠君
以上正本證明與原本無異。
如不服本判決，應於收受本判決後10日內向本院提出上訴書狀。
上訴書狀應敘述具體理由，未敘述上訴理由者，應於上訴期間屆
滿後20日內補提理由書狀於本院（均須按他造當事人之人數附繕
本，並請勿「逕送上級法院」）。
中    華    民    國    99    年    11    月    12    日
                                    書記官  蔣淑君
附錄本案論罪科刑法條全文
刑法第201條第1項
意圖供行使之用，而偽造、變造公債票、公司股票或其他有價證
券者，處3年以上10年以下有期徒刑，得併科3千元以下罰金。
刑法第210條
偽造、變造私文書，足以生損害於公眾或他人者，處 5 年以下
有期徒刑。
刑法第216條
行使第210條至第215條之文書者，依偽造、變造文書或登載不實
事項或使登載不實事項之規定處斷。
刑法第336條第2項
對於業務上所持有之物，犯前條第1 項之罪者，處6月以上5年以
下有期徒刑，得併科3千元以下罰金。
附表一
┌───┬──────┬──────┬───────┐
│編號  │本票號碼    │發票日      │金額（新臺幣）│
├───┼──────┼──────┼───────┤
│ 1    │510654      │96年5月25日 │5千元         │
├───┼──────┼──────┼───────┤
│ 2    │510655      │96年5月25日 │5千元         │
└───┴──────┴──────┴───────┘
附表二
┌───┬────────┬────┬──────┬───────┐
│ 編號 │客戶名稱及地址  │時    間│本票號碼    │金額（新臺幣）│
├───┼────────┼────┼──────┼───────┤
│ 1    │KS髮型          │96年6 │008183      │6千元         │
│      │（新竹縣竹北市三│  月15日│            │              │
│      │民路477號2樓）  ├────┼──────┼───────┤
│      │                │96年7 │008184      │6千元         │
│      │                │月15日  │            │              │
│      │                ├────┼──────┼───────┤
│      │                │96年8 │008185      │6千元         │
│      │                │月15日  │            │              │
│      │                ├────┼──────┼───────┤
│      │                │96年9 │008186      │6千元         │
│      │                │月15日  │            │              │
│      │                ├────┼──────┼───────┤
│      │                │96年10│008187      │6千元         │
│      │                │月15日  │            │              │
├───┼────────┼────┼──────┼───────┤
│ 2    │芳瑄髮藝        │96年8 │008698      │4千5百元      │
│      │（新竹縣竹北市四│月15日  │            │              │
│      │維街183號）     ├────┼──────┼───────┤
│      │                │96年9 │008699      │4千5百元      │
│      │                │月15日  │            │              │
│      │                ├────┼──────┼───────┤
│      │                │96年10│008700      │4千5百元      │
│      │                │月15日  │            │              │
│      │                ├────┼──────┼───────┤
│      │                │96年8 │CH548187    │6千元         │
│      │                │月15日  │            │              │
│      │                ├────┼──────┼───────┤
│      │                │96年9 │CH548188    │6千元         │
│      │                │月15日  │            │              │
│      │                ├────┼──────┼───────┤
│      │                │96年10│CH548189    │6千元         │
│      │                │月15日  │            │              │
├───┼────────┼────┼──────┼───────┤
│  3   │朵昂思髮型      │96年9 │TH518830    │1萬2千5百元   │
│      │（新竹縣竹北市博│月15日  │            │              │
│      │愛街8之3號）    ├────┼──────┼───────┤
│      │                │96年10│TH518831    │1萬2千5百元   │
│      │                │月15日  │            │              │
├───┼────────┼────┼──────┼───────┤
│  4   │伊豆髮型        │96年8 │CH548161    │6千元         │
│      │（新竹縣新豐鄉後│月15日  │            │              │
│      │湖村4鄰67之6號）├────┼──────┼───────┤
│      │                │96年8 │CH585671    │2千元         │
│      │                │月15日  │            │              │
├───┼────────┼────┼──────┼───────┤
│  5   │東京沙龍髮型    │96年8 │CH548173    │1萬元         │
│      │（新竹縣湖口鄉光│月15日  │            │              │
│      │復東路77號）    ├────┼──────┼───────┤
│      │                │96年9 │CH548174    │1萬元         │
│      │                │月15日  │            │              │
│      │                ├────┼──────┼───────┤
│      │                │96年9 │TH510665    │1萬元         │
│      │                │月15日  │            │              │
│      │                ├────┼──────┼───────┤
│      │                │96年8 │TH510666    │1萬元         │
│      │                │月15日  │            │              │
├───┼────────┼────┼──────┼───────┤
│  6   │櫻式沙龍髮型    │96年6 │008193      │6千元         │
│      │（新竹縣湖口鄉勝│月15日  │            │              │
│      │利村光復路319 號├────┼──────┼───────┤
│      │）              │96年7 │008194      │6千元         │
│      │                │月15日  │            │              │
│      │                ├────┼──────┼───────┤
│      │                │96年8 │008195      │6千元         │
│      │                │月15日  │            │              │
│      │                ├────┼──────┼───────┤
│      │                │96年9 │008196      │6千元         │
│      │                │月15日  │            │              │
│      │                ├────┼──────┼───────┤
│      │                │96年10│008197      │6千元         │
│      │                │月15日  │            │              │
├───┼────────┼────┼──────┼───────┤
│ 7    │三% Hair Salon  │96年8 │CH585657    │6千元         │
│      │（新竹縣湖口鄉鳳│月15日  │            │              │
│      │凰村湖口工業區仁├────┼──────┼───────┤
│      │和路27號）      │96年9 │CH585658    │6千元         │
│      │                │月15日  │            │              │
│      │                ├────┼──────┼───────┤
│      │                │96年10│CH585659    │6千元         │
│      │                │月15日  │            │              │
│      │                ├────┼──────┼───────┤
│      │                │96年9 │TH510657    │4千元         │
│      │                │月15日  │            │              │
│      │                ├────┼──────┼───────┤
│      │                │96年10│TH510658    │4千元         │
│      │                │月15日  │            │              │
├───┼────────┼────┼──────┼───────┤
│  8   │時尚髮藝        │96年6 月│TH518828    │3千5百元      │
│      │（新竹縣新埔鎮義│15日    │            │              │
│      │民路3段642號）  │        │            │              │
├───┼────────┼────┼──────┼───────┤
│  9   │SUNNY髮型       │96年9 │TH510683    │1萬元         │
│      │（新竹縣竹東鎮東│月15日  │            │              │
│      │寧路2段243號）  ├────┼──────┼───────┤
│      │                │96年10│TH510684    │1萬元         │
│      │                │月15日  │            │              │
└───┴────────┴────┴──────┴───────┘
 附表三
┌───┬────────┐
│ 編號 │收款單號碼      │
├───┼────────┤
│  1   │113158          │
├───┼────────┤
│  2   │113159          │
├───┼────────┤
│  3   │113160          │
├───┼────────┤
│  4   │113161          │
├───┼────────┤
│  5   │113162          │
└───┴────────┘

司法院資訊處製作；財團法人民間司法改革基金會備份。
